【裁判字號】    97,交抗,516
【裁判日期】    970523
【裁判案由】    聲明異議
【裁判全文】
臺灣高等法院臺中分院刑事裁定         97年度交抗字第516號
抗  告  人
即受處分人  甲○○
上列抗告人因違反交通管理處罰條例案件，不服臺灣臺中地方法
院中華民國97年3月31日裁定（97年度交聲字第529、530、531、
532、533號）提起抗告，本院裁定如下：
    主  文
抗告駁回。
    理  由
一、本案經本院審理結果，認原審裁定認事用法均無不當，應予
    維持，並引原審裁定書記載之事實、證據及理由。（如附件
    ）
二、抗告意旨略以：九十三年間原戶籍地址因遭法院查封，而遷
    居他處，罰單、照片都沒收到、沒看到，何謂違法云云。
三、經查：抗告人甲○○係於九十五年十月二十六日，始將其戶
    籍地址，由原來之台中市北屯區○○○街一二八號六樓，遷
    移至台中縣潭子鄉○○街五十七巷十三號五樓等情，有抗告
    人提供人之個人戶口名簿在卷足憑，並經其於原審審理供述
    明確，原舉發機關五件違規通知單（含採證相片）既係依行
    政程序法等相關法律辦理寄存及公示送達，自發生合法送達
    之效力，不因抗告人實際有無收到而有影響。本件抗告人抗
    告理由，於原審法院審理時如何為法院所不採，其理由已據
    原審裁定記載甚詳，本院仔細斟酌原審裁定理由，認其事實
    之認定、理由之採擇，於相關法律之規定並無違背。
四、從而，原處分機關依上開規定裁處抗告人，原審法院據以駁
    回異議，並無不當。本件抗告為無理由，應予駁回。
五、據上論結，應依道路交通案件處理辦法第二十六條，刑事訴
    訟法第四百十二條，裁定如主文。
中    華    民    國    97    年    5    月     23    日
            刑事第四庭    審判長法  官  洪  耀  宗
                                法  官  江  德  千
                                法  官  劉  登  俊
上列正本證明與原本無異。
不得再抗告。
                                書記官  粘  銘  環
中    華    民    國    97    年    5    月     26    日
附件
臺灣臺中地方法院交通事件裁定         97年度交聲字第529號
                                                 第530號
                                                 第531號
                                                 第532號
                                                 第533號
原處分機關  交通部公路總局臺中區監理所臺中市監理站
受 處分 人  甲○○  男  25歲（民國○○年○月○○日生）
                    住台中縣潭子鄉○○街57巷13號5樓
                    身份證統一編號：Ｚ000000000號
上列受處分人因違反道路交通管理處罰條例案件，對於交通部公
路總局臺中區監理所臺中市監理站民國九十五年六月二十日、九
十五年八月九日所為之五件裁決（裁監稽違字第裁六一─Ｇ00
000000、Ｇ00000000、Ｇ00000000、Ｇ
00000000、Ｇ00000000號裁決書），聲明異議
，本院裁定如下：
    主  文
異議駁回。
    理  由
一、原處分機關略以：受處分人甲○○，分別於：(一)、九十五年
    二月六日八時五十一分許；(二)、九十五年一月二十五日八時
    三十四分許；(三)、九十五年一月十三日八時五十六分許；(四)
    、九十五年一月十一日十三時三十三分許；(五)、九十五年一
    月十日八時五十二分許，其所有之車號ＧＥ八─四七五號重
    型機車，均於台中市○○○路○段處，因一般超速之違規事
    實，經台中市警察局交通警察隊員警逕行舉發，受處分人未
    依限期到案提出申訴，經向原舉發機關查證違規屬實，該站
    遂於九十五年六月二十日、八月九日以裁監稽違字第裁六一
    ─Ｇ00000000、Ｇ00000000、Ｇ0000
    0000、Ｇ00000000、Ｇ00000000號裁
    決書，裁處受處分人違反道路交通管理處罰條例第四十條之
    規定，各處罰鍰新臺幣（下同）二千二百元、二千二百元、
    一千九百元、一千九百元、二千二百元整，逾期則依違反道
    路交通管理事件統一裁罰標準表及裁決書處罰主文裁處，於
    法並無不合等語。
二、本件受處分人甲○○則以：有五張逾期罰單寄送於原戶籍地
    址未收到，因房屋被查封，家人搬家於台中縣租房子，戶籍
    未遷移，而不知道有罰單這件事，違規超速如屬實，本人願
    繳納原罰金，未收到罰單通知書而罰逾期罰金，似乎不合情
    合理，爰聲明異議云云。
三、按汽車（包括機器腳踏車）駕駛人，行車速度，超過規定之
    最高時速，或低於規定之最低時速，除有第四十三條第一項
    第二款情形外，處新臺幣一千二百元以上二千四百元以下罰
    鍰；行車速度應依標誌或標線之規定。道路交通管理處罰條
    例第四十條第一項及道路交通安全規則第九十三條第一項分
    別定有明文。次按汽車駕駛人之行為有下列情形之一，當場
    不能或不宜攔截製單舉發者，得逕行舉發：經以科學儀器取
    得證據資料證明其行為違規；第一項逕行舉發，應記明車輛
    牌照號碼、車型等可資辨明之資料，以「汽車所有人」為被
    通知人製單舉發；逕行舉發違反道路交通管理事件，經汽車
    所有人依通知之應到案日期前到案，並告知違規駕駛人姓名
    、身分證統一編號及住址者，處罰機關應即另行通知違規駕
    駛人到案依法處理；逾應到案日期，處罰機關應依本條例第
    八十五條第三項規定「處罰該汽車所有人」。道路交通管理
    處罰條例第七條之二第一項第一款、第七款、第四項、第八
    十五條、違反道路交通管理事件統一裁罰基準及處理細則第
    二十四條與違反道路交通管理事件統一裁罰標準表亦有明定
    。又按處理違反道路交通管理事件，有關文書送達之程序，
    依行政程序法之規定，違反道路交通管理事件統一裁罰基準
    及處理細則第五條定有明文。又送達，於應受送達人之住居
    所、事務所或營業所為之；於應送達處所不獲會晤應受送達
    人時，得將文書付與有辨別事理能力之同居人、受僱人或應
    送達處所之接收郵件人員；送達，不能依前二條規定為之者
    ，得將文書寄存送達地之地方自治或警察機關，並作送達通
    知書兩份，一份黏貼於應受送達人住居所、事務所、營業所
    或其就業處所門首，另一份交由鄰居轉交或置於該送達處所
    信箱或其他適當位置，以為送達。前項情形，由郵政機關為
    送達者，得將文書寄存於送達地之郵政機關，行政程序法第
    七十二條第一項前段、第七十三條第一項、第七十四條第一
    項、第二項亦分別有明定。末按按道路交通管理處罰條例第
    八十七條第一項規定：受處分人不服第八條主管機關所為之
    處罰，得於接到裁決書之翌日起二十日內，向管轄地方法院
    聲明異議；又道路交通案件處理辦法第十八條規定：交通法
    庭認聲明異議不合法律上之程式者，應以裁定駁回之。
四、經查：本件受處分人甲○○，其所有之車號ＧＥ八─四七五
    號重型機車，於上開時、地，均因一般超速之違規，為員警
    逕行舉發，經掣開違規通知單等情，非但為受處分人所不爭
    執，並有前揭舉發違規通知單、違規採證照片及監理機關之
    違規查詢報表等在卷可稽。雖受處分人以上開情詞置辯，惟
    查：受處分人甲○○，於九十五年十月二十六日，因換新身
    份證，始將其戶籍地址遷移至台中縣潭子鄉○○街五十七巷
    十三號五樓，之前之戶籍均為台中市北屯區○○○街一二八
    號六樓，此有受處分人所提供人之個人戶口名簿在卷足憑，
    並經其於本院審理時所承認。原舉發機關五件違規通知單（
    含採證相片）依行政程序法第七十四條、第七十八條分別委
    由郵政機關辦理寄存及公示送達，依照該法定戶籍地址郵寄
    ，並無不合，此有原舉發機關九十六年十二月三十一日之函
    件、寄存送達證書、單退查詢報表等在卷可佐，其寄存及公
    示送達已生送達之效力。另原處分機關之送達證書因未獲會
    晤受處分人，已依法作送達證書通知書黏貼於該處所並置於
    該處所適當位置以為寄存送達，此有原處分機關之送達證書
    、一次裁決查詢報表及異議案件移送書等在卷可憑，本五件
    裁決書之送達程序於法並無不合，已生送達之效力。受處分
    人竟遲至九十七年一月三十一日始向臺中區監理所台中市監
    理站聲明異議，亦有蓋有監理單位收文章之聲明異議狀乙份
    存卷可按，是本五件聲明異議，顯已逾越前揭二十日之不變
    期間，其之異議自不適法，應予駁回。
五、據上論斷，應依道路交通管理處罰條例第八十七條第一項，
    道路交通案件處理辦法第十八條規定，裁定如主文。
中    華    民    國    97    年    3     月    31    日
                      交通法庭  法  官  郭德進
上正本證明與原本無異。
如不服本裁定，應於送達後五日內，向本院提出抗告狀。
                                書記官  陳惠玲
中    華    民    國    97    年    3     月    31    日


司法院資訊處製作；財團法人民間司法改革基金會備份。
